臺灣基隆地方法院刑事判決　　　　　　　96年度易字第406號
公　訴　人　臺灣基隆地方法院檢察署檢察官
被　　　告　乙○○
　　　　　　甲○○
上列被告等因竊盜等案件，經檢察官提起公訴（96年度偵字第
1385、2027、3232號），本院判決如下：
    主  文
乙○○共同攜帶兇器竊盜，處有期徒刑柒月，減為有期徒刑參月
又壹拾伍日，如易科罰金以新台幣壹仟元折算壹日。
甲○○共同攜帶兇器竊盜，累犯，處有期徒刑捌月，減為有期徒
刑肆月，如易科罰金以新台幣壹仟元折算壹日。
    理  由
一、犯罪事實：
    甲○○曾因毒品案件，經臺灣士林地方法院以94年度士簡字
    648號簡易判決判處有期徒刑3月確定，於民國94年12月16日
    易科罰金執行完畢。乙○○與甲○○2 人共同基於意圖為自
    己不法所有之接續犯意聯絡，於95年12月13日凌晨某時，由
    甲○○駕駛車牌號碼F9-0527 號自小客車為交通工具，至基
    隆市○○區○○街136 號地下室無人看管之停車場內，因乙
    ○○係該社區住戶則在地下室接應，甲○○下車後即持某人
    放置於地下室內對人體足生威脅可供凶器使用之油壓剪1 支
    ，與乙○○2 人共同剪斷發電機電纜線，將部分電纜線搬運
    上車運離現場，部分不及搬離現場之電纜線藏放於地下室隱
    密處。2人於翌日（14 日）凌晨又承前接續之共同犯意聯絡
    ，以相同方式剪斷該地下室其餘電纜線，連同前次藏放之電
    纜線一同搬至上開自小客車上，得手後駕車離去。竊得之電
    纜線則由甲○○於同年月12日及13日，分2 次運至臺北縣汐
    止市○○路，分別以5620元及8029元之代價售予不知情之晟
    宏資源回收股份有限公司，而乙○○2次各分得2500元及400
    0元，餘款則由甲○○取走。合計2人在該地下室共竊取約重
    量約60公斤、價值約新臺幣（下同）30000元之電纜線。
二、認定事實所依據之證據及理由：
    訊據被告乙○○、甲○○於本院審理時均坦承上開竊盜犯行
    ，核與證人丙○○即基隆市○○區○○街公寓管理委員會副
    主委證述發現社區電纜線遭竊之經過，及證人莊佩娟即晟宏
    資源回收股份有限公司職員證述收購電纜線之經過等情相符
    ，並有贓物認領保管單1張、監視翻拍照片5張、現場勘驗證
    物相片9張附卷可參，其自白與事實相符，可以採信。被告2
    人之竊盜犯行事證明確，應依法論科。
三、論罪與科刑：
  (一)按地下室停車場為建築物之一部分，樓上有住戶，就整幢大
    樓而言，該大樓為有人居住之建築物，然地下室停車場與樓
    上住戶有不同出入口出入，侵入地下室停車場並不妨害樓上
    住戶之居住安全，於夜間侵入無人看管之大樓地下室停車場
    行竊財物得手，應成立刑法第320條笫1項之竊盜罪（非構成
    刑法第321條第1項第1 款之夜間侵入有人居住之建築物竊盜
    罪）。又按刑法第321 條第1項第3款之攜帶兇器竊盜罪，係
    以行為人攜帶兇器竊盜為其加重條件，此所謂兇器，其種類
    並無限制，凡客觀上足對人之生命、身體、安全構成威脅，
    具有危險性之兇器均屬之，且祇須行竊時攜帶此種具有危險
    性之兇器為已足，並不以攜帶之初有行兇之意圖為必要。被
    告甲○○於竊盜時，所持用之油壓剪雖非其所有而係持他人
    放置在地下室之油壓剪1 支，然因油壓剪屬金屬材質，且質
    地堅硬，應為具有危險性之兇器（最高法院79年台上字第52
    53號判例意旨參照）。核被告所為，係犯刑法第321條第1項
    笫3款之攜帶兇器竊盜罪。被告2人雖先後2 次竊取電纜線，
    為其犯罪地點同一、所侵害之法益同一，應屬一犯意接續多
    次行為之接續犯，屬單純一罪。
  (二)被告2人間，有犯意之聯絡及行為之分擔，為共同正犯。
  (三)又被告甲○○前曾受事實欄所載有期徒刑易科罰金之執行，
    有臺灣高等法院被告前案紀錄表在卷可稽，其於有期徒刑之
    執行完畢後，5 年內故意再犯有期徒刑以上之罪，為累犯，
    應加重其刑。
  (四)本院審酌被告2 人年輕力盛，不思以已力賺取生活之資，妄
    以竊盜方式快速獲取財物，其行為殊不值取，惟慮及其犯後
    坦承犯行等一切情狀，分別量處如主文所示之刑，以示儆懲
    。
  (五)查犯罪在96年4月24 日以前者，除中華民國九十六年罪犯減
    刑條例第3條第1項所列各罪經宣告死刑、無期徒刑或逾有期
    徒刑1年6月之刑而應不予減刑以外，其經宣告之有期徒刑、
    拘役或罰金各應依中華民國九十六年罪犯減刑條例第2條第1
    項減其刑期或金額2分之1。茲本案被告之犯罪時間，既係在
    96年4月24日以前，且宣告之有期徒刑未逾1年6 月，應依中
    華民國九十六年罪犯減刑條例第2條第1項第3款、第7條、第
    9條之規定，就所宣告之有期徒刑各減其刑期2 分之1，並諭
    知易科罰金之折算標準。
  (六)至於供被告即犯罪行為人為本案竊盜犯行使用之油壓剪1 支
    ，並未扣案，且非被告2人所有之物，爰不予宣告沒收。
四、據上論斷，應依刑事訴訟法第284條之1、第299條第1項前段
    ，中華民國九十六年罪犯減刑條例第2條第1項第3款、第7條
    、第9條，刑法第11條前段、第28條、第321條第1項第3款、
    第47條第1項、第41條笫1項前段，刑法施行法第1條之1，判
    決如主文。
本案經檢察官周啟勇到庭執行職務。
中　　華　　民　　國　　96　　年　　8 　　月　　31　　日
                  刑事第二庭法  官    何怡穎
以上正本證明與原本無異。
如不服本判決應於收受本判決後10日內向本院提出上訴書狀，其
未敘述上訴理由者，並得於提起上訴後10日內向本院補提理由書
狀。
中　　華　　民　　國　　96　　年　　8 　　月　　31　　日
                            書記官    鄭梅君
附錄論罪法條：
刑法第321條第1項第3款
犯竊盜罪而有左列情形之一者，處6月以上、5年以下有期徒刑：
三  攜帶兇器而犯之者。
